臺灣士林地方法院刑事判決　　　　　100年度審簡上字第130號
上　訴　人　劉宏益
即　被　告
上列上訴人即被告因恐嚇案件，不服本院士林簡易庭中華民國10
0 年8 月16日100 年度士簡字第487 號第一審刑事簡易判決（聲
請簡易判決處刑書案號：臺灣士林地方法院檢察署100 年度偵字
第4296號），提起上訴，本院管轄之第二審合議庭判決如下：
    主  文
原判決撤銷。
劉宏益犯恐嚇危害安全罪，累犯，處拘役貳拾日，如易科罰金，
以新臺幣壹仟元折算壹日。
    犯  罪  事  實
一、劉宏益前因於民國97年間因妨害婚姻案件，經臺灣士林地方
    法院以97年度士簡字第1676號判處有期徒刑4 月確定，並於
    99年3 月26日易科罰金執行完畢。猶不知悔改，因與江秋蓮
    有金錢糾紛，竟基於恐嚇危害他人安全之意，於100 年2 月
    22日11時許，在臺北市○○○路某處路邊，以渠持用之門號
    0000000000號行動電話，連續發送6 封含有「你還有小孩既
    然要對付我就不會坐著讓你打」、「不回你死定了‧‧‧不
    是你死就是我亡」、「你很有種我也做好準備同歸於盡的心
    理準備‧‧‧你放馬過來我保證你會比我痛苦」等恐嚇性詞
    句之簡訊，至江秋蓮持用之門號0000000000號行動電話，使
    江秋蓮心生畏懼，致生危害於生命安全。
二、案經江秋蓮訴由臺北市政府警察局南港分局報請臺灣士林地
    方法院檢察署檢察官偵查後聲請簡易判決處刑。
    理  由
一、按被告以外之人於審判外之言詞或書面陳述，除法律有規定
    者外，不得作為證據；又被告以外之人於審判外之陳述，雖
    不符同法第159 條之1 至第159 條之4 之規定，而經當事人
    於審判程序同意作為證據，法院審酌該言詞陳述或書面陳述
    作成時之情況，認為適當者，亦得為證據。當事人、代理人
    或辯護人於法院調查證據時，知有第159 條第1 項不得為證
    據之情形，而未於言詞辯論終結前聲明異議者，視為有前項
    之同意，刑事訴訟法第159 條第1 項及第159 條之5 分別定
    有明文。經查，本判決所引用之各該被告以外之人於審判外
    之陳述（含書面陳述），雖屬傳聞證據，惟當事人迄至言詞
    辯論終結前均未就證據能力之有無聲明異議，本院審酌此等
    證據資料製作時之情況，尚無違法不當及證明力明顯過低之
    瑕疵，亦認為以之作為證據應屬適當，故揆諸前開規定，爰
    逕依刑事訴訟法第159 條之5 規定，認前揭證據資料均例外
    有證據能力，合先敘明。
二、上揭事實，業據上訴人即被告劉宏益於警詢、偵查中、本院
    準備程序及審理時均已坦承不諱（分見偵查卷第8 至9 頁、
    第29至30頁，本院100 年11月18日準備程序筆錄、100 年12
    月19日審理筆錄），核與證人即告訴人江秋蓮於警詢時及偵
    查中所指訴之情節相符（見偵查卷第12至16頁、第29至30頁
    ），並有行動電話簡訊照片影本共8 張在卷可稽（分見偵查
    卷第17頁），足認被告前開自白與事實相符，應可採信。
三、核上訴人即被告劉宏益所為，係犯刑法第305 條之恐嚇危害
    安全罪。被告有事實欄所載前科紀錄及執行情形，有卷附臺
    灣高等法院被告前案紀錄表1 件可按，其受有期徒刑之執行
    完畢，5 年內故意再為本件犯罪，為累犯，應依刑法第47條
    第1 項之規定，加重其刑。原審以被告所犯前開恐嚇危害安
    全罪事證明確，予以論罪科刑，並判處被告拘役40日併予諭
    知以新臺幣（下同）1 千元折算一日之易科罰金折算標準，
    固非無見。然按刑事審判之量刑，旨在實現刑罰權之分配正
    義，故法院對科刑判決之被告量刑，應符合罪刑相當原則，
    使罰當其罪，以契合人民之法律感情，此於刑法第57條明定
    科刑時應審酌一切情狀，尤應注意該條所列各款情形，以為
    科刑輕重之標準，否則即難謂適法。經查，本件被害人在原
    審判決日100 年8 月16日之翌日始向本院遞狀陳報，表明願
    原諒被告、不再追究，被告於本院審理時亦坦承犯行，深表
    悔悟，並稱將按月還款新臺幣5 千元予被害人，此有刑事陳
    報狀（見本院士林簡易庭卷第12頁）、本院100 年12月19
    日審理筆錄第3 頁各1 份在卷可考，足認其犯後態度尚佳，
    而原審於科刑時未及審酌上情，就被告上開犯行判處拘役40
    日，並諭知易科罰金之折算標準為1 千元折算一日，難認已
    符罪刑相當原則，所為量刑即有可議，是被告上訴意旨請求
    減輕量刑，為有理由，自應由本院予以撤銷改判。爰審酌被
    告犯罪之動機、目的、手段及對於被害人所造成之心理恐懼
    ，並考量被告犯後均坦承犯行之犯後態度，及其生活狀況、
    具有高中畢業學歷之智識程度，業已取得被害人之諒解（見
    原審卷第12頁）等一切情狀，量處如主文第2 項所示之刑，
    並諭知易科罰金之折算標準。
據上論斷，依刑事訴訟法第455 條之1 第1 項、第3 項、第369
條第1 項前段、第364 條、第299 條第1 項前段，刑法第305 條
、第47條第1 項、第41條第1 項前段，刑法施行法第1 條之1 第
1項、第2項前段，判決如主文。
本案經檢察官許梨雯到庭執行職務。
中    華    民    國    100    年    12    月    30   日
                  刑事第一庭審判長法  官  林秀鳳
                                  法  官  徐文瑞
                                  法  官  劉瓊雯
本件不得上訴。
以上正本證明與原本無異。
中    華    民    國    101    年    1     月    2    日
                                  書記官  吳尚文
附錄本件論罪科刑依據法條全文：
中華民國刑法第305條
以加害生命、身體、自由、名譽、財產之事，恐嚇他人致生危害
於安全者，處2 年以下有期徒刑、拘役或3 百元以下罰金。